臺灣臺北地方法院民事簡易判決
111年度北金簡字第19號
原      告  康和綜合證券股份有限公司



法定代理人  鄭大宇  
訴訟代理人  劉明琇  
            丁永康  
            施芊卉  

被      告  陳妍蓁  


上列當事人間請求給付交割款事件，經臺灣桃園地方法院以111
年度桃簡字第250號裁定移送前來，本院於民國111年6月29日言
詞辯論終結，判決如下︰
    主  文
被告應給付原告新臺幣參萬肆仟貳佰柒拾陸元，及自民國一百一
十年十二月十四日起至清償日止，按週年利率百分之五計算之利
息，暨違約金新臺幣捌萬零伍佰捌拾元。
訴訟費用新臺幣壹仟貳佰貳拾元由被告負擔。
本判決得假執行。但被告如以新臺幣壹拾壹萬肆仟捌佰伍拾陸元
為原告預供擔保，得免為假執行。
    事實及理由
一、按訴狀送達後，原告不得將原訴變更或追加他訴。但擴張或
    減縮應受判決事項之聲明者，不在此限，民事訴訟法第255
    條第1項但書第3款定有明文。本件原告起訴時，訴之聲明第
    1項請求被告應給付原告新臺幣（下同）34,726元，及自民
    國110年2月2日起至清償日止，按週年利率5％計算之利息，
    及違約金80,580元（見桃園地院卷第3頁）；嗣於111年6月2
    9日行言詞辯論程序時，確認減縮上述利息起算日為「自起
    訴狀繕本送達被告翌日起算」（見本院卷第23頁），參諸前
    揭規定，應予准許，併予敘明。次按，被告經合法通知，未
    於言詞辯論期日到場，核無民事訴訟法第386條所列各款情
    事，爰依原告之聲請，由其一造辯論而為判決，合先敘明。
二、原告主張略以：
　㈠緣被告於原告公司開立證券交易帳戶（帳號：000000-0）簽
    訂開戶契約書，被告於110年1月29日當沖交易加百裕（代號
    3323）之股票10,000股、驊訊(代號6237）之股票15,000股
    ，應行交割金額67,686元，後於110年2月1日再買進同致（
    代號3552）股票15,000股留倉，應行交割金額4,506,412元
    ，合計被告應給付交割金額共4,574,098元。
  ㈡承前，原告公司對被告具有請求違約差收款34,276元及遲延
    利息並另計違約金80,580元之權利：
  ⒈按臺灣證券交易所股份有限公司（下稱證交所）證券經紀商
    受託契約準則第12條：「證券經紀商接受普通交割之買賣委
    託，應於委辦時，或成交日後第二營業日上午十時前，向委
    託人收取買進證券之價金或賣出之證券。」，惟截至110年1
    月29日成交日後第二營業日即110年2月2日上午十時前，經
    原告多次聯繫催款，被告仍未履行其交割義務，故原告於11
    0年2月2日向證交所申報違約在案，並依證券交易所之規定
    以自有資產先行代辦交割手續，金額為67,686元。
  ⒉又因被告就110年2月2日未履行其交割義務，原告即於110年2
    月2日就被告於110年2月1日所買進之同致（代號3552）股票
    15,000股沖銷賣出，並依證交所之規定以自有資產先行代辦
    交割手續，後計算之違約差收款總計為34,276元。(計算式
    ：67,686元【110年1月29日成交代墊履行應交割金額】+ 4,
    506,412元【110年2月1日成交代墊履行應交割金額】-4,539
    ,822元【110年2月2日沖銷賣出成交應交割金額】=34,276元
    )。
  ⒊再依雙方間開戶契約書：參、一、委託買賣證券受託契約第1
    1條第1項規定：「委託人不如期完成履行交付交割代價或交
    割證券時，即為違約，本約當然終止，康和證券得依臺灣證
    券交易所股份有限公司證券經紀商受託契約準則相關規定收
    取違約金。」及二、櫃檯買賣有價證券開戶契約第7條第1項
    規定：「委託人違背給付結算義務時，康和證券即依櫃檯中
    心『櫃檯買賣證券經紀商申報客戶遲延給付結算及違約案件
    處理作業要點』規定申報違約，代辦給付結算手續，並得向
    委託人收取相當成交金額百分之七為上限之違約金」。被告
    於110年1月29日、110年2月1日交易之成交金額共為8,058,0
    00元，原告有對被告依上述開戶契約書規定請求相當成交金
    額百分之一之違約金計80,580元之權利。
  ㈢被告於110年1月29日進行當沖交易及於110年2月1日買進股票
    後，原告之營業員聯繫被告其交割款不足，被告亦允諾會在
    規定時間內補足，惟自違約發生日起（即110年2月2日），
    營業員續多次聯繫被告、被告於開戶契約所載之緊急聯絡人
    賴鳳生及其原開戶契約所載之緊急聯絡人賴靖妹(被告之母)
    ，其雖皆允諾會補足款項，惟連日來電話卻又避不接聽，被
    告亦不回覆文字訊息，此有通訊軟體及電話撥打紀錄。
　㈣綜上所述，爰依前開規定及契約法律關係，提起本件訴訟等
    語，並聲明：被告應給付原告34,276元，及自起訴狀繕本送
    達翌日起至清償日止，按週年利率5％計算之利息，暨違約金
    80,580元，並願供擔保，請准宣告假執行。
三、被告經合法通知，未於言詞辯論期日到場，亦未提出書狀作
    何聲明陳述。　　
四、得心證之理由：
    原告主張之前述事實，業據其提出開戶契約、損益明細表、
    違約客戶申報單、電話錄音譯文、線上修改基本資料紀錄表
    、通訊軟體及電話撥打紀錄等件為證（見桃園地院卷第6至2
    8頁）。而被告已經合法通知，未於言詞辯論期日到場爭執
    ，亦未提出任何書狀作何聲明或陳述，本院依上開證據調查
    結果，自堪信原告之主張為真正。從而，原告主張被告應給
    付原告如主文第1項所示金額、利息及違約金，為有理由，
    應予准許。
五、綜上所述，原告依前開規定及契約之法律關係，請求被告給
    付34,276元，及自110年12月14日起至清償日止，按週年利
    率5％計算之利息，暨違約金80,580元，為有理由，應予准許
    。
六、本件係就民事訴訟法第427條訴訟適用簡易程序所為被告敗
    訴之判決，依同法第389條第1項第3款規定，應依職權宣告
    假執行，並依同法第392條第2項規定，依職權宣告被告預供
    擔保，得免為假執行。
七、訴訟費用負擔之依據：民事訴訟法第78條。本件訴訟費用額
    ，依後附計算書確定如主文第2項所示。
中　　華　　民　　國　　111 　年　　7 　　月　　20 　日 
                  臺北簡易庭  法  官　陳仁傑  
以上正本證明與原本無異。
如不服本判決，應於判決送達後20日內向本庭（臺北市○○區○
○○路0段000巷0號）提出上訴狀。（須按他造當事人之人數附
繕本）。如委任律師提起上訴者，應一併繳納上訴審裁判費。 
中　　華　　民　　國　　111 　年　　7 　　月　　20 　日 
                              書記官　黃進傑
  計　算　書
項　　　　目             金 　額（新臺幣）　　   備註
第一審裁判費　　　            1,220元 
合　　　　計　　　            1,220元